**PROTOKOLL STYRELSEMÖTE INVICTA SPELFÖRENING**

16/5-2021

**DAGORDNING**

1. Mötets öppnande

  a. Närvarande

  b. Röstlängd

  c. Val av ordförande och sekreterare för mötet

  d. Val av justerare

  e. Förklara mötet beslutsmässigt

  f. Fastställande av dagordning

2. Förra mötet

3. Byta adress

4. Tillägg till Uppförandekoden “förstör inte för andra spelare”

5. Byta till 25% sova istället för 50%

6. Ta bort så att endermen inte griefar

7. Utöka worldborder till Djungel

8. Mobspawns

9. Ändra bedrock

10. Worldborder nether/end

11. Öppning av The End

12. Stream/inspelnings kanal

13. Ändra alpha, beta, gamma

14. Övrigt

---

1. Mötets öppnande

Mötet öppnades klockan 20:27 16/5-2021

a. Närvarande: Gustaf Nordin Holmqvist (ordförande), Alfons Krook (sekreterare) och Joakim Samuelsson (kassör)

b. Röstlängden fastställdes till:

    Gustaf Nordin Holmqvist

    Alfons Krook

    Joakim Samuelsson

c. Gustaf Nordin Holmqvist valdes till mötets ordförande.

d. Alfons Krook valdes till mötets sekreterare.

e. Joakim Samuelsson valdes till justerare.

f. Mötet beslutades vara beslutsmässigt.

g. Dagordningen fastställdes.

2. **Förra mötet**

  Diskuterat.

3. **Byta adress**

  Diskuterat till att ett årsmöte bör hållas i slutet av sommaren

4. **Tillägg till Uppförandekoden “förstör inte för andra spelare”**

  Röstat för

5. **Byta till 25% sova istället för 50%**

  Röstat för, en neutral.

6. **Ta bort så att endermen inte griefar.**

  Diskuterat förslag att de inte kan plocka upp blocks men blommor. Går igenom och Gustaf fixar. Röstades igenom med 1 röst för och 2 neutrala.

7. **Utöka worldborder till Djungel**

  Flyttas för att inkludera djungeln av mageprist (röstat för)

8. **Mobspawns**

  Prata med Sevenska som klagade på detta.

9. **Ändra bedrock**

  Ändra bedrock för att folk inte ska kunna nå seedet och byta end seed. Förslag går igenom.

10. **Öppna end**

  Diskuterat att inte öppnas inom snar framtid.

11. **Worldborder nether/end**

  Nether börjar från 6000 x 6000 och expanderar en chunk per vecka. (röstat igenom med motivering att alla ska kunna få netherite men inte monopol). End diskuterades inte (ansågs inte relevant).

12. **Discord kanal för att spela in**

  Att gå in i kanalen erkänner man sig villig att bli inspelad. Röstades igenom.

13. **Ändra alpha, beta, gamma**

  Gick igenom och ändrades till andra grekiska bokstäver.

14. **Övrigt**

  Inget på övrigt

15. **Datum för nästa styrelsemöte**

  Inom kort, inget datum bestämdes.

16. **Mötets avslutande**

  21:25 2021-05-16
